【裁判字號】    98,審易,1457
【裁判日期】    981211
【裁判案由】    詐欺
【裁判全文】
臺灣桃園地方法院刑事判決            98年度審易字第1457號
公  訴  人  臺灣桃園地方法院檢察署檢察官
被      告  乙○○
上列被告因詐欺案件，經檢察官提起公訴（98年度偵字第16141
號）及移送併辦（98年度偵字第19540 號），被告於準備程序期
日就被訴事實為有罪陳述，經本院裁定進行簡式審判程序，茲判
決如下：
    主  文
乙○○幫助意圖為自己不法之所有，以詐術使人將本人之物交付
，處有期徒刑貳月，如易科罰金，以新臺幣壹仟元折算壹日。緩
刑貳年。
    事  實
一、乙○○明知邇來社會上詐欺集團犯案層出不窮，並可預見將
    自己之銀行帳戶交付他人使用，恐遭利用作為人頭帳戶，待
    詐欺集團成員對他人施以詐欺等不法行為，致他人陷於錯誤
    將款項匯入其所提供之人頭帳戶，再提領運用，而使他人遭
    受財產上損害，詎被告仍基於幫助他人詐欺之不確定故意，
    於民國98年5 月15日前之某日，在臺灣地區某不詳處所，將
    其所有之聯邦商業銀行大園分行帳戶（帳號第000000000000
    號，下稱聯邦銀行）之存摺、提款卡及密碼均同時交予某真
    實姓名、年籍均不詳之成年男子，而為其所屬詐欺集團作為
    犯罪工具使用。嗣該名男子與所屬詐欺集團之其他成員，基
    於共同意圖為自己不法所有之犯意聯絡，於98年5 月15日晚
    間7 時45分許，以電話向甲○○佯稱欲退還購買線上遊戲點
    數之費用，需操作提款機等情，致甲○○信以為真因而陷於
    錯誤，遂於98年5 月16日以現金存入新臺幣（下同）63,000
    元至乙○○之上開聯邦銀行帳戶中，旋遭上開犯罪集團成員
    提領一空，嗣經甲○○發現遭詐騙報警處理而循線查獲。
二、證據名稱：
  (一)被告乙○○於本院審理時之自白。
  (二)被害人甲○○於警詢、檢察官偵訊及本院審理時之陳述。
  (三)聯邦銀行函覆之開戶基本資料、存摺存款明細表、臺北市政
    府警察局士林分局社子派出所受理各類案件紀錄表、受理刑
    事案件報案三聯單、受理詐騙帳戶通報警示簡便格式表、聯
    邦銀行客戶交易明細表、金融機構聯防機制通報單、內政部
    警政署反詐騙諮詢專線紀錄表各1 份。
三、按幫助犯之成立，主觀上行為人須有幫助故意，客觀上須有
    幫助行為，意即需對於犯罪與正犯有共同之認識，而以幫助
    之意思，對於正犯資以助力，而未參與實施犯罪之行為者而
    言（參照最高法院75年度台上字第1509號、88年度台上字第
    1270號判決意旨）。被告將其所有上開帳戶（含存摺、提款
    卡及密碼）交付予某真實姓名、年籍均不詳之成年男子，再
    由該人及其所屬詐欺集團成員持以詐騙被害人財物，被告顯
    係基於幫助他人詐欺財物之犯意，且所為提供銀行存摺、提
    款卡及密碼予他人之行為，亦屬刑法詐欺罪構成要件以外之
    行為，其既以幫助他人犯罪之意思而參與犯罪構成要件以外
    之行為，其所為係犯刑法第30條第1 項前段、第339 條第1
    項之幫助詐欺取財罪。移送併案審理部分（臺灣桃園地方法
    院檢察署98年度偵字第19450 號），與本案為同一案件，為
    起訴效力所及，本院自得併予審理，附此敘明。被告幫助他
    人犯罪，爰依刑法第30條第2 項之規定，按正犯之刑減輕之
    。爰審酌被告任意提供個人帳戶予他人使用，造成犯罪偵查
    困難，幕後犯罪人得以逍遙法外，致使此類犯罪手法層出不
    窮，嚴重危害交易秩序與社會治安，被害人等遭詐騙之情節
    及金額，兼衡被告之品行、智識程度及犯後坦承犯行，態度
    尚可等一切情狀，量處如主文所示之刑，並諭知易科罰金之
    折算標準，以示懲儆。末查，被告前未曾受有期徒刑以上刑
    之宣告，有臺灣高等法院被告前案紀錄表可憑，其因一時失
    慮，偶罹刑典，事後已坦承犯行，深具悔意，經此刑之宣告
    後，應知警惕而無再犯之虞，且已與被害人達成和解，有本
    院98年11月24日準備程序筆錄1 份在卷可稽，本院因認暫不
    執行其刑為當，爰予宣告緩刑2 年，用啟自新。
四、至供本件犯罪所用之存摺、提款卡等物，雖為被告所有供本
    件犯罪所用之物，惟未扣案，且查無積極證據證明尚屬存在
    ，為免將來執行之困難，爰不予宣告沒收，併此敘明。
五、依刑事訴訟法第273 條之1 第1 項、第299 條第1 項前段、
    第310 條之2 、第454 條第1 項，刑法第30條第1 項前段、
    第2 項、第339 條第1 項、第41條第1 項前段、第74條第1
    項第1 款，刑法施行法第1 條之1 第1 項、第2 項前段，判
    決如主文。
六、如不服本判決，得於判決書送達之翌日起10日內，以書狀敘
    述理由，向本庭提出上訴。
本案經檢察官潘怡華到庭執行職務。
中    華    民    國    98    年    12    月    11    日
                        刑事庭  法  官  劉為丕
以上正本證明與原本無異。
如不服本判決，應於判決送達後10日內向本院提出上訴狀（應附
繕本），其未敘述上訴理由者，應於上訴期間屆滿後20日內補提
理由書狀於本院，上訴於臺灣高等法院。
                                書記官  陳淑瓊
中    華    民    國    98    年    12    月    11    日
附錄本案論罪科刑依據之法條：
中華民國刑法第339條
意圖為自己或第三人不法之所有，以詐術使人將本人或第三人之
物交付者，處5 年以下有期徒刑、拘役或科或併科1 千元以下罰
金。
以前項方法得財產上不法之利益或使第三人得之者，亦同。
前二項之未遂犯罰之。


司法院資訊處製作；財團法人民間司法改革基金會備份。
